臺灣新北地方法院民事裁定
111年度監宣字第226號
聲  請  人  李清榮  


相  對  人  李麥桂美

上列當事人間請求准許處分受監護宣告人之財產事件，本院裁定
如下：
    主      文
一、准聲請人代為處分受監護宣告之人李麥桂美所有如附表所示
    之不動產，所得款項應存入受監護人李麥桂美名下之金融機
    構或郵局帳戶。
二、聲請費用新臺幣壹仟元由受監護宣告之人負擔。
    理      由
一、聲請意旨經審理後略以：聲請人為相對人即受監護宣告人之
    子，相對人前經本院於民國110年12月15日以110年度監宣字
    第949號裁定宣告為受監護宣告之人，並選定聲請人為相對
    人之監護人。長期以來相對人之生活照顧及醫療照護費用均
    由聲請人負擔，因相對人並無存款以資運用，而每月仍需相
    關照護及生活費用，急需現金，現聲請人又待業無收入，擬
    將相對人所有如附表所示不動產出售，用之保障相對人生活
    。為相對人之利益，為此依民法第1113條準用第1101條第1
    、2項，聲請准許聲請人代為處分相對人如附表所示之不動
    產等語。
二、本院之判斷：
（一）按監護人對於受監護人之財產，非為受監護人之利益，不
      得使用、代為或同意處分。監護人為下列行為，非經法院
      許可，不生效力：一、代理受監護人購置或處分不動產。
      二、代理受監護人，就供其居住之建築物或其基地出租、
      供他人使用或終止租賃，民法第1101條第1項、第2項分別
      定有明文。前揭規定，依同法第1113條規定於成年人之監
      護準用之。
（二）相對人前經本院以110 年度監宣字第949 號裁定宣告為受
      監護宣告之人，並選定聲請人為其監護人，及指定李清河
      為會同開具財產清冊之人，並已共同陳報受監護宣告之人
      之財產清冊，經本院以111 年度監宣字第132號准予備查
      等事實，業經本院依職權調閱本院110年度監宣字第949號
      、111年度監宣字第132號卷宗核對屬實。
（三）又查，聲請人主張之事實，業經提出相關人之戶籍謄本、
      全國財產稅總歸戶財產查詢清單、土地登記第一類謄本、
      同意書、相對人開銷明細暨生活及醫療費用相關單據、相
      對人存摺影本、中華民國身心障礙證明等件為證。本院審
      酌相對人存款僅餘100元，顯不足支應每月所需醫療照護
      費用、生活費用，未來仍須花費支應相關費用，而聲請人
      長期負起照顧相對人生活之責任，確實花費甚鉅，故聲請
      人擬代理相對人處分如附表所示之不動產，並以出售所得
      價金支付相對人之相關照護費用等情，應有處分必要，且
      尚符合相對人之利益，並得到相對人配偶及全體子女之支
      持與同意，有上開同意書在卷可佐。從而，聲請人聲請本
      院許可其代理處分相對人名下如附表所示之不動產，核與
      上揭規定尚無不符，應予准許。
（四）末按監護人應以善良管理人之注意，執行監護職務。又監
      護人於執行監護職務時，因故意或過失，致生損害於受監
      護宣告之人者，應負賠償之責。且法院於必要時，得命監
      護人提出監護事務之報告、財產清冊或結算書，檢查監護
      事務或受監護人之財產狀況。民法第1113條準用同法第11
      00條、第1109條第1 項、第1103條第2 項規定均有明示。
      準此，本件聲請人即監護人處分受監護宣告人之不動產，
      就處分所得之價金，應全數存入相對人之金融機構帳戶，
      且應妥適管理，不得挪為己用，並繼續盡其照護受監護宣
      告之人之義務，併予敘明。
三、結論：本件聲請為有理由，裁定如主文所示。
中　　華　　民　　國　　111 　年　　5 　　月　　27　　日
                   家事法庭     法  官  周靖容
以上正本係照原本作成。
如對本裁定抗告須於裁定送達後10日內向本院提出抗告狀。
中　　華　　民　　國　　111 　年　　5 　　月　　27　　日
                                書記官  鄭淑怡
附表：
編號 不動產標示 權利範圍 1 桃園市○○區○○段000000000地號土地 405分之1 2 桃園市○○區○○段000000000地號土地 225分之1 3 桃園市○○區○○段000000000地號土地 300分之1 4 桃園市○○區○○段000000000地號土地 540分之1 5 桃園市○○區○○段000000000地號土地 60分之1 6 桃園市○○區○○段000000000地號土地 45分之1 7 桃園市○○區○○段000000000地號土地 60分之1 8 桃園市○○區○○段000000000地號土地 45分之1 9 桃園市○○區○○段000000000地號土地 45分之1 10 桃園市○○區○○段000000000地號土地 225分之1 11 桃園市○○區○○段000000000地號土地 225分之1 12 桃園市○○區○○段000000000地號土地 225分之1 13 桃園市○○區○○段000000000地號土地 225分之1 14 桃園市○○區○○段000000000地號土地 180分之1 15 桃園市○○區○○段000000000地號土地 180分之1 16 桃園市○○區○○段000000000地號土地 225分之1 17 桃園市○○區○○段000000000地號土地 225分之1 18 桃園市○○區○○段000000000地號土地 225分之1 19 桃園市○○區○○段000000000地號土地 225分之1 20 桃園市○○區○○段000000000地號土地 300分之1 21 桃園市○○區○○段000000000地號土地 45分之1 22 桃園市○○區○○段000000000地號土地 90分之1